【裁判字號】    97,中交簡上,613
【裁判日期】    970930
【裁判案由】    過失傷害
【裁判全文】
臺灣臺中地方法院刑事判決         97年度中交簡上字第613號
上  訴  人  臺灣臺中地方法院檢察署檢察官
被      告  乙○○
上列上訴人因被告過失傷害案件，不服本院臺中簡易庭97年度中
交簡字第998號中華民國97年5月30日第一審簡易判決（聲請簡易
處刑案號：臺灣臺中地方法院檢察署97年度偵字第7087號），提
起上訴，本院管轄之第二審合議庭判決如下：
    主    文
上訴駁回。
乙○○緩刑貳年。
    犯罪事實及理由
一、本案經本院審理結果，認第一審判決認事用法及量刑均無不
    當，應予維持，除引用第一審簡易判決書（包括聲請簡易判
    決處刑書）記載之事實、證據及理由（如附件）外，證據部
    分並增列被告乙○○於本院審理時之自白。
二、檢察官上訴意旨略以：被告與告訴人甲○○雙方尚未和解，
    原審量刑過輕，被告並非自首等語。訊據被告對於如附件所
    示犯罪事實坦承不諱，且查：證人即本案承辦員警丙○○於
    本院審理中結證稱：本案係由勤務指揮中心以電話通知伊說
    大墩路與大墩七街口有車禍，要伊去處理，但沒有說肇事人
    是誰，伊去到現場時，被告有在現場，伊等到現場時，有問
    機車是誰騎的，被告有出來承認。卷附道路交通事故肇事人
    自首情形紀錄表是伊填的，有依照事實填寫，伊詢問到場的
    派出所警員，他們說他們到場時，被告就當場承認他是肇事
    人等語（見本院民國97年8月20日審判筆錄第3至4頁），復
    有道路交通事故肇事人自首情形紀錄表1份附卷可稽，足認
    被告係於員警到場時承認肇事，而於有偵查權限之公務員發
    覺前即自首進而接受裁判，得依刑法第62條規定，減輕其刑
    ，原審認被告係自首並無違誤。又按刑罰之量定，固屬法院
    自由裁量之職權行使，但仍應審酌刑法第57條所列各款事由
    及一切情狀，為酌量輕重之標準，並非漫無限制。在同一犯
    罪事實與情節，如別無其他加重或減輕之原因，下級審法院
    量定之刑，亦無過重或失輕之不當情形，則上級審法院對下
    級審法院之職權行使，原則上應予尊重，最高法院85年度臺
    上字第2446號裁判意旨可資參酌。茍已斟酌刑法第57條各款
    所列情狀而未逾越法定刑度，不得遽指為違法，最高法院72
    年臺上字第6696號判例意旨可資參照。原審量刑既已審酌被
    告自首及刑法第57條之各款情形，於法定刑度內判處被告拘
    役40日，如易科罰金，以新臺幣1千元折算1日，揆諸前揭判
    例意旨，自不能率指原審判決有何量刑違法失當之處。原審
    判決認事用法及量刑既均無不當，本件上訴即無理由，應予
    駁回其上訴。
三、末查，本院審酌被告未曾因故意犯罪受有期徒刑以上刑之宣
    告，有臺灣高等法院被告前案紀錄表、刑案資料查註紀錄表
    各一份在卷可稽，茲念其因一時失慎，致罹刑章，被告犯後
    亦坦承犯行、已具悔意，且被告與告訴人旋於本院審理中達
    成和解，並賠償損害，有本院97年9月17日審判筆錄可稽，
    足見被告經此偵審程序及刑之宣告，應知所警惕而無再犯之
    虞，本院綜合各情，認所宣告之刑以暫不執行為適當，爰依
    刑法第74條第1項第1款規定，併予宣告緩刑2年，以啟自新
    。
據上論斷，應依刑事訴訟法第455條之1第1項、第3項、第373條
、第368條，刑法第74條第1項第1款，判決如主文。
本案經檢察官丁○○到庭執行職務。
中    華    民    國    97    年    9     月    30    日
                  臺灣臺中地方法院刑事第五庭
                      審判長法  官  鍾堯航
                            法  官  巫淑芳
                            法  官  吳崇道
上正本證明與原本無異。
不得上訴。
                            書記官  黃舜民
中    華    民    國    97    年    9     月    30    日


司法院資訊處製作；財團法人民間司法改革基金會備份。
